---
title: "疫情期间的司法治理"
subtitle: "——以「诈骗罪」的量刑标准与审判结果为例"
author: "石宇洋"
date: "`r format(Sys.time(), '%Y-%m-%d')`"
output:
  xaringan::moon_reader:
    css: [xaringan-themer.css, zh-CN.css]
    lib_dir: libs
    nature:
      highlightStyle: github
      highlightLines: true
      countIncrementalSlides: false
      ratio: "16:9"
    self_contained: false
---
```{r echo=F,include=F,warning=F}
if(!require(pacman)) install.packages("pacman"); library(pacman)
p_load(readxl,tidyverse,xaringanthemer,car,MatchIt,ggplot2,knitr,vcd,sjPlot)
load("~/Rcourse/law-and-politics/pre/final.RData")
style_mono_accent(base_color = "#43418A")
library(xaringanthemer)
style_mono_accent(
  base_color = "#1c5253",
  header_font_google = google_font("Josefin Sans"),
  text_font_google   = google_font("Montserrat", "300", "300i"),
  code_font_google   = google_font("Fira Mono")
)
knitr::opts_chunk$set(
  fig.showtext = TRUE,
  fig.width = 16, 
  fig.height = 8, 
  dpi = 300,
  echo=FALSE,warning=F
)
```

### 目录

1. 背景介绍

1. 文献综述与研究假设

1. 模型设定与数据分析

1. 讨论

---
class: inverse, left, middle

# 背景介绍

---


---
class: inverse, left, middle

# 文献综述与研究假设

---



---
class: inverse, left, middle

# 模型设定与数据分析

---
### 模型设定与数据分析：数据来源

N=210，2017-11-07至2020-11-03诈骗案，其中84条与疫情有关

```{r echo=F}
names(allcases)
```

---


### 模型设定与数据分析：描述性统计分析

```{r echo=F,warning=F}
ggplot(data=allcases)+
  geom_boxplot(aes(x=诈骗数额,color=疫情相关))+
  ggtitle("诈骗金额分布")+
  theme_bw(base_family = "Heiti SC Light")+
  theme(axis.text.y = element_blank())
```

---

```{r echo=FALSE,warning=F}
ggplot(data=less)+
  geom_boxplot(aes(x=诈骗数额,color=疫情相关))+
  ggtitle("诈骗金额分布（<1724600）")+
  theme_bw(base_family = "Heiti SC Light")+
  theme(axis.text.y = element_blank())
```

---
### 刑期

```{r echo=FALSE,warning=F}
ggplot(data=allcases)+
  geom_boxplot(aes(y=刑期,color=疫情相关))+
  ggtitle("刑期分布（月）")+
  theme_bw(base_family = "Heiti SC Light")+
  theme(axis.text.x = element_blank())
```

---
### 罚金

```{r }
ggplot(data=allcases)+
  geom_boxplot(aes(y=罚金,color=疫情相关))+
  ggtitle("罚金分布")+
  theme_bw(base_family = "Heiti SC Light")+
  theme(axis.text.x = element_blank())
```

---
### 从重：电信网络诈骗

疫情相关：84件

* 其中：电信网络诈骗：64件，

疫情无关：126件

* 其中：电信网络诈骗：64件

X-squared = 12.612, df = 1, p-value = 0.0003832

---
### 模型设定

\begin{align}
\text{刑期} \sim &\text{有无前科+疫情相关+从重：电信网络诈骗+从轻：非主犯、获利少+}\\ 
\\ 
&\text{从轻：被害人谅解+从轻：自首+从轻：自愿认罪认罚+诈骗数额_超出部分+}\\ 
\\ 
&\text{诈骗数额_分类+退赃_退多少}
\end{align}

.pull-left[
诈骗数额_分类
 * 小于3000：无
 * 3000到30000: 数额较大
 * 30000到500000：数额巨大
 * 500000以上：数额特别巨大
]
 
.pull-right[
诈骗数额_超出部分 = 诈骗数额-分类值
  * 如诈骗5000元，则诈骗数额_超出部分为2000元
  
退赃_退多少=退赃数/诈骗数额 or 退赃数/非法所得
  * 当诈骗数额=非法所得时，两者一致
]
  
---
.left-column[ 
### 拟合结果
]

.right-column[
```{r}
tab_model(fit)
```
]

---
### 稳健型检验：PSM 

```{r echo=F,warning=FALSE}
prs_df %>%
  mutate(疫情相关 = ifelse(疫情相关 == T, labs[1], labs[2])) %>%
  ggplot(aes(x = pr_score)) +
  geom_histogram(color = "white",binwidth = 0.05) +
  facet_wrap(~疫情相关) +
  xlab("PS") +
  theme_bw(base_family = "Heiti SC Light")
```




  





