---
title: "司法政策与司法治理"
subtitle: "以新冠疫情期间的案件审判结果为例"
author: "石宇洋"
date: "`r format(Sys.time(), '%Y-%m-%d')`"
output:
  xaringan::moon_reader:
    css: [xaringan-themer.css, zh-CN.css]
    lib_dir: libs
    nature:
      highlightStyle: github
      highlightLines: true
      countIncrementalSlides: false
      ratio: "16:9"
    self_contained: true
---
```{r echo=F,include=F,warning=F}
if(!require(pacman)) install.packages("pacman"); library(pacman)
p_load(readxl,tidyverse)
load("~/Rcourse/law-and-politics/.RData")
knitr::all_labels(eval=F)
```

### 目录
1. 问题意识

  + 新冠疫情与司法治理
  
  + 大陆疫情分期：2月与4月
  
1. 文献综述

1. 研究设计

1. 可行性

---
class: inverse, center, middle

# 问题意识

---
### 问题意识：新冠疫情与司法治理

#### 二月

> 习近平总书记在中央全面依法治国委员会第三次会议上强调,疫情防控越是到最吃劲的时候,越要坚持依法防控,要求始终把人民群众生命安全和身体健康放在第一位,从立法、执法、**司法**、守法各环节发力,全面提高依法防控、依法治理能力。
——中央依法治国办中央政法委等6单位联合举行新闻发布会

# 

> 坚决把疫情防控作为当前压倒一切的头等大事来抓，用足用好法律规定，依法**及时、从严**惩治妨害疫情防控的各类违法犯罪，为坚决打赢疫情防控阻击战提供有力法治保障...
——《关于依法惩治妨害新型冠状病毒感染肺炎疫情防控违法犯罪的意见》

# 

#### 四月

> 各级人民法院要充分认识此次疫情对经济社会产生的重大影响，立足统筹推进疫情防控和经济社会发展工作大局，充分发挥**司法调节社会关系的作用**，积极参与**诉源治理**，坚持把**非诉讼纠纷解决机制**挺在前面，坚持**调解优先**，积极引导当事人**和解协商**、**共担风险、共渡难关**，切实把矛盾解决在萌芽状态、化解在基层...
——关于依法妥善审理涉新冠肺炎疫情民事案件若干问题的指导意见（一）

---
### 问题意识：大陆疫情分期--2月与4月

.pull-left[
### 二月

从重从严打击犯罪

* 抗拒疫情防控措施
* 暴力伤医
* **制假售假**
* **哄抬物价（非法经营）**
* **诈骗**
* 聚众哄抢
* 破坏野生动物资源
* 编造传播虚假信息
* 破坏交通设施
]

.pull-left[
### 四月

推动经济社会有序恢复

* **调解社会关系**作用，积极参与**诉源治理**，坚持把**非诉讼纠纷解决机制**挺在前面，坚持**调解优先**

* 依法准确适用**不可抗力原则**

* 充分发挥**专业法官会议**、**审判委员会**的作用

]

---
### 文献综述

---
class: inverse, center, middle

# 研究设计

---
### 研究设计：假设

#### 二月

H1-1: **制假售假**、**哄抬物价（非法经营）**、**诈骗**案件数量占比上升，其他类型案件占比下降

H2-1: **制假售假**、**哄抬物价（非法经营）**、**诈骗**案件审判速度快于疫情发生前，量刑重于疫情前

#### 四月

H3-1：民商类案件**调解数量**增加

H4-1：民商类案件**审判时间**长于疫情前，**处罚**轻于疫情前

H5-1：民商类案件**合议庭**数量增加

H6-1：法院**变通执行**占比上升

---
class: inverse, center, middle

# 可行性分析

---
### 可行性分析：二月
.pull-left[
```{r echo=F}
knitr::kable(Case_FakeProduct_A,caption = "制假售假相关")

```
]

.pull-right[
```{r echo=F}
knitr::kable(Case_Fraud_A,caption = "诈骗罪相关")
knitr::kable(Case_PriceGouging_A,caption = "哄抬物价相关")
```
]

















