---
title: "司法政策与司法治理"
subtitle: "以新冠疫情期间的司法结果为例"
author: "石宇洋"
date: "`r format(Sys.time(), '%Y-%m-%d')`"
output:
  xaringan::moon_reader:
    css: [xaringan-themer.css, zh-CN.css]
    lib_dir: libs
    nature:
      highlightStyle: github
      highlightLines: true
      countIncrementalSlides: false
      ratio: "16:9"
    self_contained: true
---
```{r echo=F,include=F,warning=F}
if(!require(pacman)) install.packages("pacman"); library(pacman)
p_load(readxl,tidyverse,xaringanthemer)
load("~/Rcourse/law-and-politics/.RData")
knitr::all_labels(eval=F)
style_mono_accent(base_color = "#784E56")
```

### 目录
1. 问题意识

  + 新冠疫情与司法治理
  
  + 大陆疫情分期：2月与4月
  
1. 文献综述

1. 研究设计

1. 可行性

---
class: inverse, center, middle

# 问题意识

---
### 问题意识：新冠疫情与司法治理

#### 二月

> 习近平总书记在中央全面依法治国委员会第三次会议上强调,疫情防控越是到最吃劲的时候,越要坚持依法防控,要求始终把人民群众生命安全和身体健康放在第一位,从立法、执法、**司法**、守法各环节发力,全面提高依法防控、依法治理能力。
——《中央依法治国办中央政法委等6单位联合举行新闻发布会》

# 

> 坚决把疫情防控作为当前压倒一切的头等大事来抓，用足用好法律规定，依法**及时、从严**惩治妨害疫情防控的各类违法犯罪，为坚决打赢疫情防控阻击战提供有力法治保障...
——《关于依法惩治妨害新型冠状病毒感染肺炎疫情防控违法犯罪的意见》

# 

#### 四月

> 各级人民法院要充分认识此次疫情对经济社会产生的重大影响，立足统筹推进疫情防控和经济社会发展工作大局，充分发挥**司法调节社会关系的作用**，积极参与**诉源治理**，坚持把**非诉讼纠纷解决机制**挺在前面，坚持**调解优先**，积极引导当事人**和解协商**、**共担风险、共渡难关**，切实把矛盾解决在萌芽状态、化解在基层...
——《关于依法妥善审理涉新冠肺炎疫情民事案件若干问题的指导意见（一）》

---
### 问题意识：大陆疫情分期--2月与4月

.pull-left[
### 二月

从重从严打击犯罪

* 抗拒疫情防控措施
* 暴力伤医
* **制假售假**
* **哄抬物价（非法经营）**
* **诈骗**
* 聚众哄抢
* 破坏野生动物资源
* 编造传播虚假信息
* 破坏交通设施
]

.pull-left[
### 四月

推动经济社会有序恢复

* **调解社会关系**作用，积极参与**诉源治理**，坚持把**非诉讼纠纷解决机制**挺在前面，坚持**调解优先**

* 依法准确适用**不可抗力原则**

* 充分发挥**专业法官会议**、**审判委员会**的作用

* **善意文明执行理念**：最大限度降低被执行人权益的影响

]

---
class: inverse, center, middle

#文献综述
---
### 文献综述

>刑事司法亟须充当起紧急性、专业性和规制性的治理角色...对以危险方法危害公共安全罪中的“危险方法”进行严格解释...在科学证据的可采性标准上尊重疫情规律并发挥专家辅助人制度的积极作用...充分发挥规制功能,处理好从快打击和保障人权、涉疫案件和常规案件的关系。<sup>[1]</sup>

# 

>司法在发现和化解各种“微观冲突”方面，具有高度的灵敏性。司法处于直接面对形形色色社会矛盾的第一线，因而可视为反馈各种社会矛盾的晴雨表。<sup>[2]</sup>



.footnote[
[1]林喜芬.疫情期间刑事司法治理的挑战与回应[J].上海交通大学学报(哲学社会科学版),2020,28(05):23-31+134.

[2]杨建军.通过司法的社会治理[J].法学论坛,2014,29(02):13-23.
]

---
class: inverse, center, middle

# 研究设计

---
### 研究设计：假设

### 新冠疫情期间

#### 二月以来

H1-1: **制假售假**、**哄抬物价（非法经营）**、**诈骗**案件数量占比上升，其他类型案件占比下降

H2-1: **制假售假**、**哄抬物价（非法经营）**、**诈骗**案件审判速度快于疫情发生前，量刑重于疫情前

#### 四月以来

H3-1：民商类案件**调解数量**增加

H4-1：民商类案件**审判时间**长于疫情前，**处罚**轻于疫情前

H5-1：民商类案件**合议庭**数量增加

H6-1：法院**变通执行**占比上升

---
### 研究设计：方法

#### 二月以来

诈骗：量刑～诈骗金额+Factor(救灾、救济、医疗款物)+具体情形（i.e.认罪、情节恶劣、针对特定群体...）+......

制假售假：量刑～销售金额+Factor(救灾、救济、医疗款物)+具体情形（i.e.认罪、情节恶劣、针对特定群体...）+......

非法经营...


#### 四月以来

执行：是否变通执行～？

调解优先：调解数量占比？是否调解～情节？

合议庭数量...审判结果...

#### Methdology: PSM
---
class: inverse, center, middle

# 可行性分析

---
### 可行性分析：二月以来
.pull-left[
```{r echo=F}
knitr::kable(Case_FakeProduct_A,caption = "制假售假相关",format = 'html')

```
]

.pull-right[
```{r echo=F}
knitr::kable(Case_Fraud_A,caption = "诈骗罪相关",format = 'html')
```

# 

```{r echo=F}
knitr::kable(Case_PriceGouging_A,caption = "哄抬物价相关",format = 'html')
```
]

---
### 可行性分析：四月以来
```{r echo=F}
knitr::kable(catagory,caption = "四月后，带“疫情”字样",format = 'html')

```


---
class: inverse, center, middle

# Thanks

---
class: inverse, center, middle

# 本学期计划
---
class: nature, left, middle

## 疫情期间的司法治理

## 以「诈骗罪」的量刑标准与审判结果为例

---
### 疫情期间的司法治理：以「诈骗罪」的量刑标准与审判结果为例

> 诈骗公私财物价值三千元至一万元以上、三万元至十万元以上、五十万元以上的，应当分别认定为刑法第二百六十六条规定的“数额较大”、“数额巨大”、“数额特别巨大”。

> 诈骗公私财物达到本解释第一条规定的数额标准，具有下列情形之一的，可以依照刑法第二百六十六条的规定酌情从严惩处：

>  >诈骗救灾、抢险、防汛、优抚、扶贫、移民、救济、医疗款物的

> 诈骗公私财物虽已达到本解释第一条规定的“数额较大”的标准，但具有下列情形之一，且行为人认罪、悔罪的，可以根据刑法第三十七条、刑事诉讼法第一百四十二条的规定不起诉或者免予刑事处罚

> ——《最高人民法院、最高人民检察院关于办理诈骗刑事案件具体应用法律若干问题的解释》










